臺灣士林地方法院民事判決
111年度訴字第665號
原      告  歐琇文  
被      告  黃永輝  

上列當事人間因被告詐欺案件（110年度審訴字第562號），原告
提起刑事附帶民事訴訟請求損害賠償（110年度審附民字第388號
），經本院刑事庭裁定移送前來，本院於民國111年6月23日言詞
辯論終結，判決如下：
    主  文
被告應給付原告新臺幣貳佰萬元，及自民國一一０年七月十七日
起至清償日止，按週年利率百分之五計算之利息。
原告其餘之訴駁回。
本判決原告勝訴部分，於原告以新臺幣陸拾陸萬柒仟元供擔保後
，得假執行；但被告如以新臺幣貳佰萬元為原告預供擔保，得免
為假執行。
原告其餘假執行之聲請駁回。
    事實及理由
壹、程序事項：
　　按訴狀送達後，原告不得將原訴變更或追加他訴，但擴張或
    減縮應受判決事項之聲明者，不在此限，民事訴訟法第255
    條第1項第3款定有明文。經查，原告起訴請求原告應給付新
    臺幣（下同）200萬元，及自民國109年10月21日起至清償日
    止，按週年利率百分之五計算之利息（見審附民字卷第4頁
    ），嗣於111年6月23日言詞辯論期日當場變更利息起算日，
    其中100萬元自109年12月22日起，其餘100萬元自109年12月
    28日起（見本院卷第52頁），核其所為，屬減縮應受判決事
    項之聲明，合於上開規定，應予准許。
貳、實體事項：
一、原告起訴主張：被告於109年10月間加入某詐騙集團，擔任
    該詐騙集團之車手。該詐騙集團不詳成員於109年10月21日
    ，接續撥打電話予伊，分別自稱為中華電信客服人員等，向
    伊訛稱：歐女遭人盜辦門號，現今積欠2萬餘元之電信費未
    繳，且涉及案件，須提出現金假扣押做為擔保，否則財產會
    被凍結云云，使伊陷於錯誤，遂依該詐欺集團成員指示，於
    同日下午2時許，在新北市○○區○○○路000號對面騎樓，交付1
    00萬元給該詐騙集團不詳成員。另該詐騙集團不詳成員又於
    同年月27日上午，撥打電話給伊，自稱臺中地方法院檢察官
    張文豪，向伊訛稱：已經收到第一筆款項，要再相約第二次
    繳款云云，伊遂於同日自伊郵局帳戶內提領100萬元，並於
    同日下午2時許，在新北市○○區○○街00巷0號交付給被告。爰
    依侵權行為之法律關係，請求被告給付等語，並聲明：⒈被
    告應給付原告200萬元，及其中100萬元自109年12月22日起
    ，其餘100萬元自109年12月28日起，均至清償日止，按週年
    利率百分之五計算之利息；⒉前項判決，請准供擔保宣告假
    執行。
二、被告則辯稱：伊不同意原告請求，無法負擔那麼多，但願意
    與原告和解，對於原告所述109年10月21日詐欺100萬元，10
    9年10月27日詐欺100萬元，伊不爭執等語。並聲明：原告之
    訴駁回。 
三、得心證之理由：
　㈠按「因故意或過失，不法侵害他人之權利者，負損害賠償責
    任。故意以背於善良風俗之方法，加損害於他人者亦同。」
    、「數人共同不法侵害他人之權利者，連帶負損害賠償責任
    。不能知其中孰為加害人者亦同。」，民法第184條第1項、
    第185條第1項分別定有明文。又所謂共同侵權行為，係指數
    人共同不法對於同一之損害，與以條件或原因之行為。加害
    人於共同侵害權利之目的範圍內，各自分擔實行行為之一部
    ，而互相利用他人之行為，以達其目的者，仍不失為共同侵
    權行為人，而應對於全部所發生之結果，連帶負損害賠償責
    任（最高法院78年度台上字第2479號判決意旨參照）。經查
    ，被告就原告主張其所屬詐騙集團於109年10月21日詐欺100
    萬元，109年10月27日詐欺100萬元，並不爭執（見本院卷第
    52-53頁），依民事訴訟法第280條第1項規定，已發生視同
    自認之效力，堪信原告上揭主張屬實。故原告依侵權行為之
    法律關係，請求被告賠償受詐騙之金額共200萬元，為有理
    由，應予准許。
　㈡又按「給付無確定期限者，債務人於債權人得請求給付時，
    經其催告而未為給付，自受催告時起，負遲延責任。其經債
    權人起訴而送達訴狀，或依督促程序送達支付命令，或為其
    他相類之行為者，與催告有同一之效力。」、「遲延之債務
    ，以支付金錢為標的者，債權人得請求依法定利率計算之遲
    延利息。」、「應付利息之債務，其利率未經約定，亦無法
    律可據者，週年利率為百分之五。」，民法第229條第2項、
    第233條第1項前段、第203條分別定有明文。查本件起訴狀
    繕本係於110年7月16日送達被告，有本院送達證書可稽（見
    審附民字卷第17頁），被告經此請求後，迄未給付，應負遲
    延責任，是原告併請求被告自起訴狀送達翌日即110年7月17
    日起至清償日止，按週年利率百分之五計算之利息，核屬有
    據，逾此範圍，為無理由。
四、從而，原告依侵權行為之法律關係，請求被告給付200萬元
    ，及自110年7月17日起至清償日止，按週年利率百分之五計
    算之利息，為有理由，應予准許；逾此部分之請求，則無理
    由，應予駁回。原告陳明願供擔保，請准宣告假執行，經核
    於其勝訴範圍內，於法尚無不合，爰酌定相當擔保金額准許
    之，並依職權宣告被告預供擔保後，得免為假執行。至原告
    其餘假執行之聲請，因其訴經駁回，假執行之聲請亦無從准
    許，應併予駁回。
五、末按「（第1項）法院認附帶民事訴訟確係繁雜，非經長久
    時日不能終結其審判者，得以合議裁定移送該法院之民事庭
    …。（第2項）前項移送案件，免納裁判費。」，刑事訴訟法
    第504條第1項前段、第2項分別有明文規定。查本件係經本
    院刑事庭以110年度審附民字第388號裁定移送前來，依上開
    規定，免納裁判費，而兩造又無就本件支出其他訴訟費用，
    爰不為訴訟費用負擔之諭知，附此敘明。
六、本件事證已臻明確，兩造其餘主張陳述及所提之證據，經審
    酌後於本件判決結果無影響，爰不逐一論述，附此敘明。
七、據上論結，原告之訴為一部有理由，一部無理由，依民事訴
    訟法第390條第2項、第392條第2項，判決如主文。 
中　　華　　民　　國　　111 　年　　7 　　月　　14　　日
                  民事第一庭  法  官  林宜靜
以上正本係照原本作成。
如對本判決上訴，應於判決送達後20日內向本院提出上訴狀，若
委任律師提起上訴者，應一併繳納上訴審裁判費，否則本院得不
命補正逕行駁回上訴。
中　　華　　民　　國　　111 　年　　7 　　月　　14　　日
                              書記官  鍾堯任